臺灣彰化地方法院刑事判決　　　　　　　 94年度易字第766號
公　訴　人　臺灣彰化地方法院檢察署檢察官
被　　　告　乙○○
上列被告因違反家庭暴力防治法案件，經檢察官提起公訴（94年
度偵字第4110號），被告於本院準備程序中就被訴事實為有罪之
陳述，經本院合議庭裁定改依簡式審判程序審理，並判決如下：
    主  文
乙○○違反法院依家庭暴力防治法第十三條所為之禁止實施家庭
暴力行為、禁止直接或間接騷擾之民事通常保護令裁定，累犯，
處有期徒刑肆月，如易科罰金，以佰元折算壹日。
    事  實
一、乙○○前因竊盜案件，經本院以92年度易字第301 號判決判
    處有期徒刑5 月確定，已於民國93年6 月28日縮刑期滿執行
    完畢。乙○○係甲○○之子，二人間具有家庭暴力防治法第
    3 條第3 款所定之家庭成員關係。乙○○明知本院已依家庭
    暴力防治法第13條第2 項第1 、2 款之規定，於93年11月30
    日以93年度家護字第728 號裁定核發民事通常保護令，禁止
    其對甲○○實施身體或精神上不法侵害之行為，亦不得直接
    或間接騷擾甲○○，保護令有效期間1 年；前開保護令除於
    93年12月10日寄存於彰化縣警察局二林分局原斗派出所，而
    以寄存送達方式合法送達予乙○○外，該警局並派員於同年
    月11日至乙○○與甲○○位於彰化縣二林鎮○○里○○路
    199 號住所說明前開保護令之內容。詎乙○○竟無視於前開
    保護令，於前開保護令有效期間內之94年5 月23日晚間6時
    許，在其前址之住處，對甲○○揚言「要用藥毒死妳」及「
    幹妳娘」等語，致甲○○心生畏懼，並將甲○○趕出屋外，
    以此方式騷擾甲○○，及對甲○○實施精神上不法侵害行為
    ，而違反前開保護令之禁止規定。
二、案經彰化縣警察局二林分局報請臺灣彰化地方法院檢察署檢
    察官偵查起訴。
    理  由
一、被告乙○○於準備程序中，先就前揭犯罪事實為有罪之陳述
    ，且所犯係死刑、無期徒刑、最輕本刑為3 年以上有期徒刑
    以外之罪，經本院合議庭依刑事訴訟法第273 條之1 第1 項
    之規定，裁定由法官一人獨任進行簡式審判程序，合先敘明
    。
二、上開事實，業據被告乙○○於本院審理時供認不諱，核與證
    人即被害人甲○○於警、偵訊時之證述相符，並有員警之偵
    查報告書、彰化縣警察局二林分局受理各類案件紀錄表各1
    紙附卷可稽；而證人甲○○曾因不堪被告騷擾、恐嚇等不法
    侵害行為，向本院聲請保護令，經本院於93年11月30日以93
    年度家護字第728 號民事通常保護令，命被告在保護令有效
    之1 年期間內，不得對證人甲○○實施身體或精神上不法侵
    害之行為，亦不得直接或間接騷擾甲○○，此有本院民事通
    常保護令1 份在卷可按；且前開保護令業已送達予被告，並
    經彰化縣警察局二林分局派員向被告說明保護令內容，而填
    製保護令執行紀錄表，此亦據被告自承在卷，並有本院交付
    郵政機關送達證書、彰化縣警察局二林分局93年12月11日保
    護令執行紀錄表各1 紙存卷可參，是被告應已知情在前開保
    護令有效期間，不得對證人甲○○實施身體或精神上不法侵
    害之行為，亦不得直接或間接騷擾甲○○，詎被告於保護令
    有效期間，仍逕為前開精神暴力及直接騷擾行為，是本案事
    證明確，被告犯行堪以認定。
三、被告違反上開保護令之裁定，以「要用藥毒死妳」、「幹妳
    娘」等語，及驅趕出門之方式，直接對甲○○實施精神上之
    不法侵害，並騷擾甲○○，核其所為，係犯家庭暴力防治法
    第50條第1 、2 款之違反保護令罪及刑法第305 條之恐嚇安
    全罪，被告所犯之違反保護令罪及恐嚇安全罪，係屬一行為
    而同時觸犯二罪名，為想像競合犯，應依刑法第55條之規定
    ，從一重之違反保護令罪處斷。公訴人對於被告直接對被害
    人甲○○為恐嚇騷擾部分，於起訴書雖漏載起訴法條刑法第
    305 條，惟已於起訴事實欄載明該犯罪事實，本院自應予以
    審理。又被告曾因竊盜案件，經本院以92年度易字第301 號
    判決判處有期徒刑5 月確定，已於93年6 月28日縮刑期滿執
    行完畢，有臺灣高等法院被告前案紀錄表乙紙附卷可憑，其
    受此有期徒刑執行完畢後，5 年以內再犯有期徒刑以上之罪
    ，為累犯，應依法加重其刑。爰審酌被告不思孝順高齡70歲
    之母親即被害人麗容，竟仍於本院核發保護令後，對被害人
    實施恐嚇及騷擾之不法侵害行為，致被害人陷於恐懼之中，
    所生危害甚鉅，及犯罪後於本院審理中坦承犯行之態度等一
    切情狀，量處如主文所示之刑，並諭知易科罰金之折算標準
    ，以資懲儆。
據上論斷，應依刑事訟法第273 條之1 第1 項、第299 條第1 項
前段，家庭暴力防治法第50條第1 款、第2 款，刑法第11條前段
、第305 條、第55條、第47條、第41條第1 項前段，罰金罰鍰提
高標準條例第2 條，判決如主文。
本案經檢察官鮑慧忠到庭執行職務。
中　　華　　民　　國　　94　　年　　10　　月　　31　　日
                  刑事第一庭  法  官  吳永梁
以上正本證明與原本無異。
如不服本判決，應於判決送達後10日內，向本院提出上訴狀（須
附繕本），上訴於台灣高等法院台中分院。
告訴人或被害人對於判決如有不服具備理由請求檢察官上訴者，
其上訴期間之計算係以檢察官收受判決正本之日為準。
中　　華　　民　　國　　94　　年　　10　　月　　31　　日
                              書記官  陳美敏
附錄本案論罪科刑法條全文：
家庭暴力防治法第50條
違反法院依第十三條、第十五條所為之下列裁定者，為本法所稱
之違反保護令罪，處三年以下有期徒刑、拘役或科或併科新台幣
十萬元以下罰金︰
一  禁止實施家庭暴力行為。
二  禁止直接或間接騷擾、接觸、通話或其他連絡行為。
三  命遷出住居所。
四  遠離住居所、工作場所、學校或其他特定場所。
五  命完成加害人處遇計畫：戒癮治療、精神治療、心理輔導或
    其他治療、輔導。
